【裁判字號】    98,易,46
【裁判日期】    980317
【裁判案由】    竊盜
【裁判全文】
台灣嘉義地方法院刑事判決                98年度易字第46號
公  訴  人  臺灣嘉義地方法院檢察署檢察官
被      告  乙○○
上列被告因竊盜案件，經檢察官提起公訴（97年度偵字第8803號
），本院判決如下：
    主  文
乙○○犯竊盜罪，累犯，處有期徒刑伍月；又犯攜帶兇器毀壞安
全設備竊盜未遂罪，累犯，處有期徒刑陸月，扣案鐵撬壹支，沒
收之。應執行有期徒刑拾月，扣案鐵撬壹支，沒收之。
    事  實
一、乙○○前因常業竊盜案件，經法院判處有期徒刑1年2月，刑
    前強制工作3年確定，復因詐欺案件，經法院判處有期徒刑4
    月確定，再經法院裁定應執行有期徒刑1年5月，嗣減刑為有
    期徒刑8月確定，於民國96年8月15日縮刑期滿執行完畢；詎
    仍不知悔改，於97年10月20日晚間7時許，在台南縣東區○
    ○路與育樂街口，見丙○○所有車牌號碼為522-EAY號之重
    型機車，鑰匙插在電門上未拔下，竟意圖為自己不法之所有
    ，趁無人注意之際，啟動電門騎走上開機車，而竊取供己代
    步之用。又於97年12月26日凌晨1時30分許，騎乘上開機車
    ，攜帶其所有客觀上得以危害人生命、身體可供兇器使用之
    鐵撬1支，行經位於嘉義縣水上鄉大崙村162號、由甲○○所
    經營之檳榔攤前，竟意圖為自己不法之所有，持鐵撬破壞檳
    榔攤東側鋁窗欲入內行竊，旋為巡邏員警發現而未得手，並
    扣得其所有竊盜所用之鐵撬1支。
二、案經嘉義縣警察局水上分局報請台灣嘉義地方法院檢察署檢
    察官偵查起訴。
    理  由
一、按被告以外之人於審判外之陳述，雖不符刑事訴訟法第159
    條之1至之4之規定，而經當事人於審判程序同意作為證據，
    法院審酌該言詞陳述或書面陳述作成時之情況，認為適當者
    ，亦得為證據。當事人、代理人或辯護人於法院調查證據時
    ，知有第159條第1項不得為證據之情形，而未於言詞辯論終
    結前聲明異議者，視為有前項之同意，此觀刑事訴訟法第15
    9條之5規定甚明。本件公訴檢察官及被告於本院審理時對於
    證人丙○○於警詢之證述暨其他相關具傳聞性質之證據資料
    等證據能力，迄於言詞辯論終結前亦未聲明異議，本院審酌
    前揭證人之陳述及證據資料作成時之情況，核無違法取證或
    其他瑕疵，認為以之作為證據為適當，自得作為證據。
二、被告乙○○對於其竊取上開機車一節坦承不諱，並經證人即
    被害人丙○○於警詢時陳述明確，此外復有贓物認領保管單
    1份在卷可稽，被告此部分犯行堪以認定。再被告矢口否認
    有至嘉義縣水上鄉大崙村162號檳榔攤行竊之行為，辯稱：
    我當時是因為機車輪胎破掉，所以蹲在路邊等計程車等語。
    惟查：證人即檳榔攤老闆甲○○於本院審理時證稱：本來檳
    榔攤窗戶的鐵條有點彎曲，後來我到現場去看的時候，歪得
    更嚴重，之前就有人破壞過，但沒有像（警卷）照片所示那
    麼彎曲等語，而證人即巡邏員警楊雅婷亦證稱：我巡邏到案
    發地點時發現兩個可疑的人，一人站立、一人蹲著，蹲著的
    就是在庭的被告，我們前去盤查，站著的民眾表示他有看到
    被告在偷東西，所以我們盤查被告，被告起初不承認，但我
    們在距離檳榔攤不遠處找到機車，後來被告就有承認他是來
    偷東西，鐵撬放在機車的腳踏墊上，機車是該名民眾幫我們
    騎回去分駐所的等語（見本院98年3月3日審判筆錄），足見
    被告有使用其所攜帶之鐵撬破壞檳榔攤之鋁窗；且被告於警
    詢時坦承有為此部分之竊盜犯行，而於偵查中復陳稱：「（
    問：是否破壞檳榔攤之鋁窗行竊，結果被警查獲？）是的，
    當時我是要進入拿補胎之工具」、「（問：如何破壞？）我
    是用鐵撬撬開該鋁窗進入該檳榔攤」、「我是用鐵撬勾開該
    鋁窗」等語（見97年12月26日偵訊筆錄），足認被告此部分
    自白應與事實相符。況被告於本院審理時改稱當時是蹲在路
    邊等計程車等語，惟被告遭查獲處乃位於偏僻郊區，並非市
    區熱鬧之處，而當時為凌晨1時30分許之深夜，被告在該處
    等待計程車顯不合常情，益足證此為被告臨訟脫罪之詞，洵
    無足採。此外，復有被告竊盜所用之鐵撬1支扣案可稽，被
    告有為此部分竊盜未遂之犯行，事證明確，堪以認定。
三、查被告行竊所用之鐵撬屬金屬製品，材質堅硬，長42公分，
    尖端銳利，業據本院當庭勘驗屬實（見98年3月3日審判筆錄
    ），可認在客觀上足以危害人之生命、身體，自屬兇器無訛
    ，是核被告所為，係犯刑法第320條第1項之竊盜罪及同法第
    321條第2項、第1項第2款、第3款之攜帶兇器破壞安全設備
    竊盜未遂罪。被告所犯兩次竊盜罪，犯意各別，行為互殊，
    應分論併罰。被告前因常業竊盜案件，經法院判處有期徒刑
    1年2月，刑前強制工作3年確定，復因詐欺案件，經法院判
    處有期徒刑4月確定，再經法院裁定應執行有期徒刑1年5月
    ，嗣減刑為有期徒刑8月確定，於96年8月15日縮刑期滿執行
    完畢等情，有臺灣高等法院被告前案紀錄表1份在卷可佐，
    被告於有期徒刑執行完畢後，5年內故意再犯本件有期徒刑
    以上之罪，為累犯，均應依刑法第47條第1項規定，加重其
    刑。又被告加重竊盜未遂部分依刑法第25條第2項規定，按
    既遂犯之刑減輕，並先加重後減輕之。本院審酌被告四肢健
    全，卻不思以正當方法賺取財物，竟貪圖小利攜帶兇器破壞
    安全設備行竊，破壞他人對財產權之支配，危害社會治安，
    惟念被告事後坦承部分犯行等一切情狀，量處如主文所示之
    刑，並定應執行之刑。又扣案鐵撬1支，為被告所有，且係
    供本件犯罪所用之物，已如上述，爰依刑法第38條第1項第2
    款之規定，宣告沒收；至其餘扣案物並無證據證明與本案被
    告竊盜犯行有何關連，是不為沒收之諭知，併此敘明。
據上論斷，應依刑事訴訟法第299條第1項前段、刑法第320條第
1項、第321條第2項、第1項第2款、第3款、第47條第1項、第51
條第5款、第38條第1項第2款，判決如主文。
本案經檢察官姜智仁到庭執行職務。
中    華    民    國    98    年    3     月    17    日
                  刑事第二庭法  官  盧怡秀
以上正本證明與原本無異。
如不服本判決應於收受判決後10日內向本院提出上訴書狀，並應
敘述具體理由；其未敘述上訴理由者，應於上訴期間屆滿後20日
內向本院補提理由書（均須按他造當事人之人數附繕本）「切勿
逕送上級法院」。
中    華    民    國    98    年    3     月    17    日
                            書記官  洪敏芳
附錄本案論罪科刑法條
中華民國刑法第320條（普通竊盜罪、竊佔罪）
意圖為自己或第三人不法之所有，而竊取他人之動產者，為竊盜
罪，處5年以下有期徒刑、拘役或5百元以下罰金。
意圖為自己或第三人不法之利益，而竊佔他人之不動產者，依前
項之規定處斷。
前二項之未遂犯罰之。
中華民國刑法第321條（加重竊盜罪）
犯竊盜罪而有左列情形之一者，處6月以上、5年以下有期徒刑：
一、於夜間侵入住宅或有人居住之建築物、船艦或隱匿其內而犯
    之者。
二、毀越門扇、牆垣或其他安全設備而犯之者。
三、攜帶兇器而犯之者。
四、結夥三人以上而犯之者。
五、乘火災、水災或其他災害之際而犯之者。
六、在車站或埠頭而犯之者。
前項之未遂犯罰之。


司法院資訊處製作；財團法人民間司法改革基金會備份。
